臺灣新北地方法院三重簡易庭民事判決
111年度重簡字第2264號
原      告  倪鎮南  


訴訟代理人  魏薇律師  
被      告  陳季和  



上列當事人間請求侵權行為損害賠償事件，本院於民國111年11
月7日言詞辯論終結，判決如下：
　　主　    文
一、被告應給付原告新臺幣（下同）32萬元，及自民國111年8月
    20日起至清償日止，按年息5％計算之利息。
二、訴訟費用由被告負擔。　　
三、本判決得假執行。
    事實及理由
一、原告主張：被告陳季和基於幫助詐欺取財及幫助洗錢之不確
    定故意，於民國110年間，將其所申辦之國泰世華商業銀行
    帳號000-000000000000號帳戶，以2萬元價格，販賣予自稱
    「彭正緯」之詐欺集團成年成員使用。嗣該集團成員取得上
    開帳戶後，基於詐欺取財之犯意聯絡，於110年4月初在網路
    上刊登投資獲利廣告，原告瀏覽廣告後，加入通訊軟體LINE
    群組「台灣台北126期會員交流群」，暱稱「夏優優」之人
    對原告佯稱：團隊可以帶領投資人投資股市及操作德國指數
    、美金兌換歐元價差等一致性產品獲利云云，致原告陷於錯
    誤，於110年6月11日10時17分許，匯款32萬元至上開帳戶，
    而受有32萬元之財產上損失，爰依侵權行為法律關係提起本
    件訴訟。並聲明：被告應給付原告32萬元，及自起訴狀繕本
    送達翌日起至清償日止，按年息5％計算之利息。　
二、被告則以：對原告請求無意見等語。
三、本院之判斷：
  ㈠原告主張之上開事實，既為被告所不爭執，並有本院111年度
    金簡字第342號刑事判決一份附卷可稽，且經本院依職權調
    閱上開之刑事案件卷宗核閱無訛，足認原告上開主張應與實
    情相符，堪予採信。
　㈡按因故意或過失，不法侵害他人之權利者，負損害賠償責任
    ；數人共同不法侵害他人之權利者，連帶負損害賠償責任。
    不能知其中孰為加害人者亦同。造意人及幫助人，視為共同
    行為人，民法第184條第1項前段、第185條分別定有明文。
    本件被告充當人頭，將帳戶交付與詐欺集團使用，提供犯罪
    工具幫助詐欺集團成員不法收取及提領詐騙款項，與他人共
    同故意不法侵害原告之財產權，造成原告受有損害，揆諸上
    開規定，自應負損害賠償責任。從而，原告本於侵權行為損
    害賠償之法律關係，就被告與其他詐騙集團成員騙取原告32
    萬元而侵害原告之財產權部分，請求被告賠償，即屬有據，
    應予准許。
　㈢次按遲延之債務，以支付金錢為標的者，債權人得請求依法
    定利率計算之遲延利息；應付利息之債務，其利率未經約定
    ，亦無法律可據者，週年利率為百分之5；給付無確定期限
    者，債務人於債權人得請求時，經其催告而未為給付，自受
    催告時起，負遲延責任。其經債權人起訴而送達訴狀，或依
    督促程序送達支付命令，或為其他相類之行為者，與催告有
    同一之效力，民法第233條第1項、第203條、第229條第2項
    分別定有明文。經查，本件請求金額屬給付未定確定期限之
    金錢債權，而起訴狀繕本係於111年8月19日送達被告，有本
    院送達證書附卷可稽，原告依上開規定併予請求被告給付自
    起訴狀繕本送達翌日即111年8月20日起至清償日止，按年息
    5％計算之利息，亦屬有據，應予准許。
四、綜上所述，原告依侵權行為之法律關係，請求被告給付32萬
    元，及自起訴狀繕本送達翌日即111年8月20日起至清償日止
    ，按年息5％計算利息，為有理由，應予准許。　　　
五、本件係屬民事訴訟法第427條第1項簡易訴訟事件所為被告敗
    訴之判決，依同法第389條第1項第3款規定，應依職權宣告
    假執行。
六、訴訟費用負擔之依據：民事訴訟法第78條。　　　
中　　華　　民　　國　　111 　年　　11　　月　　24　　日
                  三重簡易庭  法  官  王凱俐
以上正本係照原本作成。
如不服本判決，應於送達後20日內，向本院提出上訴狀並表明上
訴理由，如於本判決宣示後送達前提起上訴者，應於判決送達後
20日內補提上訴理由書（須附繕本）。
如委任律師提起上訴者，應一併繳納上訴審裁判費。
中　　華　　民　　國　　111 　年　　11　　月　　24　　日
                              書記官　李采錡